【裁判字號】    98,訴,1245
【裁判日期】    990429
【裁判案由】    毒品危害防制條例等
【裁判全文】
臺灣桃園地方法院刑事判決              98年度訴字第1245號
公  訴  人  臺灣桃園地方法院檢察署檢察官
被      告  甲○○原名林財喜.
選任辯護人  鄧敏雄律師
上列被告因毒品危害防制條例等案件，經檢察官提起公訴（98年
度偵字第5494、6524號），本院判決如下：
    主  文
甲○○明知為禁藥而轉讓，累犯，處有期徒刑捌月；又竊盜，累
犯，處有期徒刑陸月；又意圖供行使之用，而偽造有價證券，累
犯，處有期徒刑肆年，如附表一編號一至編號四所示之支票肆紙
均沒收。應執行有期徒刑肆年拾月，如附表一編號一至編號四所
示之支票肆紙均沒收。
甲○○被訴販賣第二級毒品部分均無罪。
    事  實
一、甲○○前因施用毒品案件，經本院於94年3 月4 日以94年度
    簡第77號判決判處有期徒刑5 月，於94年4 月10日確定，於
    95年1 月12日縮刑期滿執行完畢。
二、詎甲○○前因犯罪受科刑執行完畢，猶不知悛悔，明知甲基
    安非他命係藥事法所規定之禁藥，依法不得任意轉讓，基於
    轉讓禁藥之犯意，於97年11月下旬某日，在不詳地點，無償
    轉讓甲基安非他命供丙○○施用。嗣丙○○與甲○○來往頻
    密，乙○○遂向甲○○詢問丙○○近日情況，竟得知丙○○
    確有施用毒品乙情，旋即告知丙○○之妹劉玫君協同桃園縣
    政府警察局平鎮分局北勢派出所員警，先行去電聯絡丙○○
    ，而於98年3 月1 日下午5 時50分前往前址「山林楓火檳榔
    攤」查獲丙○○（丙○○所涉施用毒品案件，經觀察、勒戒
    後，業經檢察官另案為不起訴處分），進而為警循線查悉上
    情。
三、甲○○復於98年3 月1 日某時，前往桃園縣楊梅鎮○○路○
    段551 巷65弄64號之乙○○娘家住處作客，竟基於意圖為自
    己不法之所有之竊盜犯意，利用乙○○對其信任疏於防範之
    機，徒手竊取乙○○之兄洪晨洋持有之皮夾1 只（內有乙○○父親洪瑞傑所有之駕駛執照3 張、行車執照2 張）、新臺
    幣（下同）940 元、舊臺幣100 元鈔票4 紙、50元鈔票7 紙
    及硬幣7 枚（合計面額1,100 元）、舊臺幣面額不詳之硬幣
    35枚、郵票12張（面額均25元）、渣打銀行支票簿1 本、印
    章1 枚、渣打銀行存摺、郵局金融卡、身分證等物。
四、乃甲○○竊盜前開他人所有之財物後，猶不知饜足，另行起
    意，基於意圖供行使之用而偽造有價證券之犯意，於前揭竊
    得渣打銀行支票簿1 本後翌（2 ）日某時，在桃園縣大溪鎮
    ○○路20號其住處，將其中業已蓋用薪合峰公司大小章之如
    附表一編號一至編號四所示之支票4 紙，填載如附表所示之
    票載發票日與金額，以此方式偽造之。嗣乙○○去電要求甲○○返還前揭失竊財物，甲○○於翌（2 ）日，僅將前揭皮
    夾1 只、駕駛執照、行車執照、渣打銀行支票1 本、印章1
    枚、渣打銀行存摺、郵局金融卡及身分證等物，丟棄於桃園
    縣楊梅鎮○○路○段20號前，去電通知乙○○前往該址領回
    ，餘物則未歸還。乙○○早先於98年3 月1 日即報警處理，
    甲○○則於98年3 月4 日凌晨1 時10分許在桃園縣平鎮市○○街228 號其另址住處，經警持搜索票查獲，並扣得前開其
    所竊盜並未歸還之洪晨洋所有之940 元、舊臺幣100 元鈔票
    4 紙、50元鈔票7 紙及硬幣7 枚、舊臺幣面額不詳之硬幣35
    枚、郵票12張及如附表一編號一至編號四所示偽造之渣打銀
    行支票4 紙等物。至如附表一編號五至編號八所示之支票4
    紙，因水濕或填寫錯誤，甲○○未完成偽造行為即行丟棄並
    未扣獲。
五、案經桃園縣政府警察局楊梅分局與平鎮分局分別報告臺灣桃
    園地方法院檢察署檢察官偵查起訴。
    理  由
壹、證據能力部分：按被告以外之人於審判外之言詞或書面陳述
    ，除法律有規定者外，不得作為證據。惟被告以外之人於審
    判外之陳述，經當事人於審判程序同意作為證據，法院審酌
    該言詞陳述或書面陳述作成時之情況，認為適當者，亦得為
    證據。當事人、代理人或辯護人於法院調查證據時，知有第
    159 條第1 項不得為證據之情形，而未於言詞辯論終結前聲
    明異議者，視為有前項之同意，刑事訴訟法第159 條第1 項
    、第159 條之5 第1 項、第2 項分別定有明文。查卷附據以
    認定被告甲○○犯罪事實有無之屬傳聞證據之證據能力，當
    事人與辯護人於本院審判中均同意作為證據，本院審酌各該
    證據查無有何違反法定程序取得之情形，亦無顯有不可信與
    不得作為證據等情，故認為適當，是均為有證據能力，合先
    敘明。
貳、有罪部分
一、認定被告犯罪事實之證據與理由：前揭被告轉讓禁藥、竊盜
    及偽造有價證券犯行，業據被告坦承不諱，復經證人丙○○
    、乙○○於警詢時與偵查中指述歷歷（臺灣桃園地方法院檢
    察署98年度偵字第6524號卷第14頁至第20頁、第48頁至第50
    頁；同署98年度偵字第5494號卷第22頁至第26頁、第80頁至
    第81頁參照），另有扣案之940 元、舊臺幣100 元鈔票4 紙
    、50元鈔票7 紙及硬幣7 枚、舊臺幣面額不詳之硬幣35枚、
    郵票12張、如附表一編號一至編號四所示偽造之渣打銀行支
    票4 紙等物可佐，復有贓物認領保管單、扣案物照片、被告
    所持之門號0000000000號通聯調閱查詢單在卷可稽（臺灣桃
    園地方法院檢察署98年度偵字第6524號卷第33頁至第35頁；
    該署98年度偵字第5494號卷第34頁、第48頁、第80頁至第81
    頁參照），而據該通聯調閱查詢單所示，被告分別於98年3
    月1 日上午7 時1 分至7 時15分、下午2 時31分至2 時49分
    期間，所持門號0000000000號手機通訊基地台係於桃園縣楊
    梅鎮○○路○段551 巷65弄76號2 樓，為在桃園縣楊梅鎮○○路○段551 巷65弄64號乙○○娘家住處附近乙情，足見證
    人乙○○所指與被告所承被告當日前往乙○○娘家住處作客
    之事實非虛。是依前開補強證據已足資擔保被告於本院審理
    中所為之任意性自白具有相當程度之真實性，而得確信被告
    前述自白之犯罪事實確屬真實，從而，依刑事訴訟法第156
    條第1 項及同條第2 項規定，自得依前述被告自白與各該補
    強證據，認定被告確實於前開時地所為轉讓禁藥、竊盜及偽
    造有價證券犯行犯行。綜上所述，本件事證明確，被告所為
    轉讓禁藥、竊盜及偽造有價證券犯行，均堪以認定，應依法
    論科。
二、論罪科刑之法律依據：按安非他命為第二級毒品，並經行政
    院衛生署於75年7 月11日以衛署藥字第597627號重申公告禁
    止使用在案，迄未變更，仍應認屬藥事法第22條第1 項第1
    款所列之禁藥，有該署97年8 月21日衛藥字第0970037760號
    致最高法院函可稽。再藥事法所規範者，係藥事之管理；所
    稱藥事，並非僅止於藥物（指藥品及醫療器材），尚包括藥
    商、藥局及其有關之事項，此觀該法第1 條、第4 條之規定
    自明。而毒品未必係經公告之禁藥，禁藥亦未必為毒品，亦
    有上揭行政院衛生署函可資參照。故毒品危害防制條例與藥
    事法二者，並無必然之特別法與普通法關係。是除轉讓之安
    非他命，其數量達行政院依毒品危害防制條例第8 條第6項
    規定所訂定之標準，經依法加重該條第2 項之法定刑後，較
    藥事法第83條第1 項之法定刑為重之情形外，因藥事法第83
    條第1 項係於93年4 月21日修正公布，同年月23日施行，為
    毒品危害防制條例第8 條第2 項之後法，且為重法，自應優
    先適用藥事法處斷（最高法院97年度台非字第397 號判決意
    旨足資參照）。是核被告甲○○所為，係犯藥事法第83條第
    1 項轉讓禁藥、刑法第320 條第1 項竊盜、第201 條第1 項
    偽造有價證券等罪。公訴意旨認被告所為轉讓甲基安非他命
    犯行罪名係毒品危害防制條例第8 條第2 項之轉讓第二級毒
    品罪，揆諸前開最高法院判決意旨所示，尚有違誤，然檢察
    官起訴之犯罪事實既為同一，爰依法變更起訴書所引應適用
    之法條。被告前有如事實欄所載之論罪科刑執行情形，有臺
    灣高等法院被告前案紀錄表在卷可憑，其於有期徒刑執行完
    畢後5 年內，故意再犯本件有期徒刑以上之罪，為累犯，依
    刑法第47條第1 項規定，所犯前揭各罪均應加重其刑。另雖
    被告於偵查及審判中均自白犯罪，然藥事法並無轉讓禁藥者
    ，於偵查及審判中自白應減輕其刑之特別規定，自無割裂適
    用修正後毒品條例第17條第2 項規定減輕其刑之餘地（最高
    法院99年度台上字第2476號判決意旨參照）。被告所為轉讓
    禁藥、竊盜、偽造有價證券3 罪，犯意各別，行為互殊，應
    予分論併罰。爰審酌被告雖坦承前揭犯行不諱，所竊取財物
    與偽造有價證券之金額亦非高，然因貪喜財物，竟利用乙○○對其信任，下手行竊乙○○娘家住處財物得手，若干財物
    經乙○○索討更未歸還，猶不知饜足，復偽造如附表一編號
    一至編號四所示之支票4 紙，幸為警於98年3 月4 日凌晨1
    時10分許，在桃園縣平鎮市○○街228 號其住處查獲，該4
    紙支票始未流通更加損害之犯行，兼衡其所為轉讓禁藥、竊
    盜及偽造有價證券各次犯行之目的、手段等一切情狀，爰量
    處如主文所示之刑，並定其應執行之刑，以為警懲。末按偽
    造、變造之有價證券、郵票、印花稅票、信用卡、金融卡、
    儲值卡或其他相類作為提款、簽帳、轉帳或支付工具之電磁
    紀錄物及前條之器械原料及電磁紀錄，不問屬於犯人與否，
    沒收之，刑法第205 條定有明文，扣案之如附表一編號一至
    編號四所示之被告偽造支票4 紙，核為偽造之有價證券，不
    問屬於被告與否，均應沒收之。
參、無罪部分
一、公訴意旨略以：被告甲○○明知安非他命係毒品危害防制條
    例第2 條第1 項第2 款列管之第2 級毒品，依法不得隨意販
    賣，竟基於販賣第二級毒品甲基安非他命之犯意，藉其持用
    之0000000000號行動電話與丙○○所持用0000000000號聯絡
    ，遂於附表二所示之時間與地點，以附表二所示之價格，販
    賣第二級毒品甲基安非他命與丙○○，因認被告甲○○涉犯
    毒品危害防制條例第4 條第2 項之販賣第二級毒品罪嫌等語
    。
二、按犯罪事實應依證據認定之，無證據不得認定犯罪事實。又
    不能證明被告犯罪者，應諭知無罪之判決，刑事訴訟法第
    154 條第2 項、第301 條第1 項分別定有明文。再按事實之
    認定，應憑證據，如未能發現相當證據，或證據不足以證明
    ，自不能以推測或擬制之方法，為裁判基礎；且認定不利於
    被告之事實須依積極證據，苟積極證據不足為不利於被告事
    實之認定時，即應為有利於被告之認定；另認定犯罪事實所
    憑之證據，雖不以直接證據為限，間接證據亦包括在內，然
    無論直接證據或間接證據，其為訴訟上之證明，須於通常一
    般之人均不致有所懷疑，而得確信其為真實之程度者，始得
    據之為有罪之認定，倘其證明尚未達到此一程度，而有合理
    之懷疑存在，無從使事實審法院得有罪之確信時，即應由法
    院為諭知被告無罪之判決（最高法院40年台上字第86號、30
    年上字第816 號、76年台上字第4986號判例意旨參照）。
三、本件公訴人認被告涉犯毒品危害防制條例4 條第2 項之販賣
    第二級毒品罪嫌，無非係以證人丙○○之證言為據。訊據被
    告堅決否認有何販賣第二級毒品犯行，其選任辯護人並為被
    告辯稱：丙○○與甲○○為有仇怨，其所證甲○○各次販賣
    第二級毒品犯行，自警詢至本院審理時多有前後不符之情狀
    ，是不足為被告有罪之認定等語。
四、查被告被訴於前揭時地販賣第二級毒品犯嫌，雖據證人丙○○證述在案，然查：
  (一)被告如附表二編號四所示之於98年3 月1 日在桃園縣龍潭鄉
    ○○路山頂段539 號涉犯販賣第二級毒品予丙○○之犯嫌，
    業據證人丙○○於警詢時證稱：「（請你詳述你當時如何被
    警方查獲施用毒品？）當時警方與我妹妹劉玫君共同至我開
    設之檳榔攤也是現住地桃園縣平鎮市○○路○○段一段539
    號之山林楓火檳榔攤，妹妹劉玫君先行打電話告知要過去找
    我，至現場後妹妹與警察告知來意，並向我說明因我家屬報
    案指稱我吸食毒品安非他命」、「（該毒品安非他命來源如
    何？你於何時開始染毒最近一次於何時？）是向一名綽號阿
    偉的男子購買的，大約於一年前開始染毒，最近一次於昨（
    1 ）日上午10時左右在該平鎮市○○路○○段539 號之山林
    楓火檳榔攤內吸食毒品安非他命」、「（綽號阿偉之男子之
    正確年籍資料？如何聯絡？）…年約35歲，身高約168 公分
    ，身材一般，沒有戴眼鏡」等語（98年度偵字第6524號卷第
    16頁參照），所述形貌經核與被告61年9 月27日生，身高約
    169 公分，中等身材，未戴眼鏡等年籍、外型及特徵大致相
    符，參諸證人丙○○於本院審理時澄清其與其妻乙○○共同
    開設之「山林楓火檳榔攤」係位於桃園縣龍潭鄉而非平鎮市
    （本院卷第50頁背面與第51頁），本院乃依職權函囑承辦警
    員前往該「山林楓火檳榔攤」勘查，結果認該檳榔攤實際地
    址係如證人丙○○所言係址設桃園縣龍潭鄉○○○路山頂段
    539 號，非警詢筆錄所載之桃園縣平鎮市○○路○○段539
    號乙情，此有該桃園縣政府警察局平鎮分局函附之現場圖與
    照片等件在卷可稽（98年度偵字第6524號卷第61頁至第75頁
    ）。再查，證人丙○○於偵查中具結證稱：「（你於何時何
    地向甲○○購買？）98年3 月1 日是最後一次，我買2,000
    元1 包，他幫我送，地點在我檳榔攤桃園縣龍潭鄉○○路幾
    號我忘了，那裏當地居民說是烏樹林工業區附近」、「（你
    怎麼記得最後一次是3 月1 日？）因為當天家人要我去自首
    」等語（98年度偵字第6524號卷第49頁參照），而該次偵查
    筆錄經本院依職權勘驗，結果該偵查筆錄所載之桃園縣龍潭
    鄉○○○路」，確係為「中豐路」之誤，亦有本院勘驗筆錄
    在卷可稽（本院卷第76頁參照），是認證人丙○○於警詢時
    與偵查中所證，被告於98年3 月1 日某時，前往桃園縣龍潭
    鄉○○路○○段539 號之山林楓火檳榔攤，販賣甲基安非他
    命1 包予其之時間與地點，雖屬大致一致。然查，證人丙○○於本院審理時先證稱：「（你有沒有辦法主動聯絡被告要
    買毒品？）沒有辦法」、「（為何你沒有辦法主動聯絡被告
    ？）他沒有給我號碼，他跟我聯絡都是未顯示號碼」等語，
    復證稱：「（0000000000是誰的電話？）被告的，那本來是
    我的易付卡，我說這張卡給他用，這樣我以後才能跟他聯絡
    」等語（本院卷第48頁背面與第49頁參照），對於其向被告
    購毒之通訊方式，究係為其必須被動等待被告聯絡，抑或其
    有能力主動聯絡被告，前後供述已明顯不一。另據證人丙○○於本院審理時證稱：「（最後一次你還記得在買到、拿到
    之前多久開始打電話聯絡被告嗎？）兩、三個鐘頭」、「（
    你打過去，他都沒有接？）他沒有接，他都回我電話」、「
    （你打過去，他沒有接？）對」、「（等他回撥，你才在電
    話中跟他談你要買安非他命，談價格、數量及交易地點？）
    是」等語（本院卷第48頁背面參照），然據被告持用之門號
    0000000000 號 通聯調閱查詢單所示，證人丙○○於98年3
    月1 日上午10時前，先後於上午7 時10分、15分及43分以其
    所持用之門號0000000000號手機撥打被告所持用之門號0000
    000000號手機，其中第一通被告即已接通並通話達2 分34秒
    ，第二通與第三通被告則未予接通，被告其後亦未回撥予證
    人丙○○乙情，核與證人丙○○於本院審理時所證其所撥打
    被告電話均未接通，係經被告回撥後其與被告始得通訊聯絡
    之方式，迥不相符。查證人丙○○因施用毒品案件，於98年
    3 月1 日下午5 時50分在「山林楓火檳榔攤」即為警查獲，
    苟於當日有向被告購得甲基安非他命之事實，衡情證人丙○○對於是次購毒記憶應極為清晰，何以對於是次購毒之通訊
    方式，於本院審理時證述前後出入如前？復與通聯調閱查詢
    單所顯情事為有不合？另以證人丙○○苟係為購毒乙事先後
    三次聯絡被告，所撥打第一通電話達2 分34秒，如已聯絡購
    毒事畢，何需再行撥打第二通與第三通電話予被告？倘證人
    丙○○第一通電話就購毒乙事未聯絡畢，致需另行撥打第二
    通與第三通電話，被告又何能於當日上午10時許確實前往「
    山林楓火檳榔攤」與其會面並進而販賣毒品？是從被告與證
    人丙○○間前揭通訊情事，亦難認於98年3 月1 日上午7 時
    許，證人丙○○三次撥打電話予被告，係證人丙○○為向被
    告連絡購毒事宜所為，自難依證人丙○○所證，認定被告與
    丙○○聯絡後於是日上午10時前往「山林楓火檳榔攤」販賣
    甲基安非他命之犯行。是以，被告是否確有證人丙○○所指
    於98年3 月1 日上午10時許，在桃園縣龍潭鄉○○○路山頂
    段539 號，販賣第二級毒品予丙○○之犯嫌，實為有疑。
  (二)次查，被告如附表二編號一所示之於97年11月下旬某日在桃
    園縣大溪鎮附近涉犯販賣第二級毒品予丙○○之犯嫌，雖有
    證人丙○○於偵查中之證述為據，然參諸證人丙○○於偵查
    中係證稱：「（你於何時何地向甲○○購買？）97年11月底
    向甲○○買1,000 元1 小包，地點在大溪附近，地名我不會
    說」、「（另外還有什麼時間跟他購買？）98年1 月份過年
    前有跟他購買過，我買1,000 元1 包，地點在中壢市○○路
    口」、「（你在警詢中說向甲○○買過4 次，還有無其他？
    ）有，在97年11月底我向他買過後約隔一個星期，他有問我
    要不要買，時間約在12月初，我也是買1 小包1,000 元，地
    點在國道3 號龍潭交流道下」等語（臺灣桃園地方法院檢察
    署98年度偵字第6524號卷第49頁參照），是依證人丙○○偵
    查中所證，係分別於97年11月間、12月間、98年1 月間、3
    月間向被告購買甲基安非他命，共計4 次，且於97年11月間
    在桃園縣大溪鎮向被告購毒是次係第一次向被告購買，應可
    認定。然據證人丙○○於警詢時證稱：「（你第一次吸食毒
    品，是由何人介紹？何時何地開始吸食？）我於民國97年1
    月左右，由甲○○主動提供給我安非他命，讓我吸食上癮後
    ，約2 個月後，再開始販賣安非他命給我」等語（98年度偵
    字第6524號卷第19頁參照），以此推算，證人甲○○第一次
    向被告購毒，應係在97年3 月間，經核與其於偵查中證稱係
    於97年11月下旬某日第一次向被告購毒，前後證稱第一次購
    毒時間相去8 月之久，顯有極大出入。另證人丙○○雖於本
    院審理時肯定其偵查中證言屬實：「（請確認起訴書附表所
    示交易時間、地點、價格是否正確？）是」、「（起訴書附
    表所示時間、價格、地點是你向被告購買安非他命的情形嗎
    ？）是」等語（本院卷第46頁背面），然證人丙○○於本院
    審理時證稱：我是前年也就是97年農曆年間，認識甲○○，
    並向甲○○購買甲基安非他命等語（本院卷第47頁至第49頁
    參照），復證稱其係於97年農曆年間第一次向被告購毒，是
    其第一次向被告購毒時間，又見出入，嗣證人丙○○經本院
    質以：「（偵查中檢察官問你何時何地向被告購買，你說97
    年11月底買一小包，1000元，在大溪附近，言下之意，顯然
    指這邊說的購買時地就是第一次的購買時地，跟你剛剛作證
    所說第一次購買是在97年農曆春節期間…這實在差太遠…怎
    麼會差這麼多？）我都沒有記的很清楚，我就不想去記、不
    想去想」等語（本院卷第51頁參照），竟對其分別於警詢時
    、偵查中及本院審理時所指第一次向被告購買甲基安非他命
    時間上之出入，無合理之解釋，則被告第一次販賣甲基安非
    他命予其施用之時間，究係為何，憑其證詞實難認定，更見
    證人丙○○所證有虛捏杜撰之嫌。另證人丙○○於本院審理
    時所證第一次向被告購買甲基安非他命之地點，係在中壢市
    觀光夜市附近等語（本院卷第47頁背面至第48頁），亦與其
    於偵查中所證係在桃園縣大溪鎮附近，空間上亦有極大出入
    。是以，綜上前情，證人丙○○所證被告第一次販賣甲基安
    非他命之行為之時間與空間既有極大出入如前，得否純以證
    人丙○○之證詞，證明被告於97年11月下旬某日，在桃園縣
    大溪鎮附近，確有販賣甲基安非他命予丙○○之事實，實非
    無虞。
  (三)再查，被告如附表二編號二、三所示之分別於97年12月上旬
    某日在國道3 號龍潭交流道、於98年1 月間在桃園縣中壢市
    ○○路口販賣第二級毒品予丙○○之犯嫌，雖亦有證人丙○○於偵查中之證述為憑，然參見證人丙○○於警詢時證稱其
    自97年3 月間起即向被告購買甲基安非他命，至98年3 月1
    日上午9 時為止，期間約1 年，每月約須購買3 至4 次等情
    （偵查卷第19頁參照）；復於本院審理時證稱：「（照你的
    說法，你前前後後跟被告買安非他命的時間有一年多？）算
    起來是」、「（你剛剛說你跟他前後購買過五、六次安非他
    命，以五、六次購買來看，大約過多久買一次？）我大約10
    來天與甲○○買一次，有錢時可能3 到5 天買1 次」等語（
    本院卷第47頁），所證稱向被告購買甲基安非他命期間亦約
    1 年，約10餘日購買1 次，倘經濟許可即3 至5 日購買1 次
    ，核與其於警詢時向被告購買甲基安非他命之頻率大致相合
    ，以10日向被告購買1 次計算，1 年期間即約向被告購毒30
    、40次許。然據證人丙○○於本院審理時，竟而又稱：「（
    一年期間你總共買到幾次？）五、六次」等語（本院卷第46
    頁背面、第49頁參照），證人丙○○於偵查中亦證稱向被告
    購買僅為4 次，以此等1 年內總計向被告購毒4 至6 次之次
    數，核與其前揭所述向被告購買甲基安非他命之1 年期間內
    ，向被告購毒約1 個月3 至4 次、10餘日1 次、經濟情況許
    可即3 至5 日1 次之頻率，迥不相符。另以被告1 年約向被
    告購毒30、40次之頻率計算，衡諸常情，證人丙○○對於其
    所指第一次與最後一次向被告購買甲基安非他命之情狀，理
    應記憶最為清晰，然證人丙○○就第一次與最後一次向被告
    購毒情節卻有出入矛盾如上，相對於此，證人丙○○竟對1
    年期間其中兩次即分別於97年12月上旬某日在國道3 號龍潭
    交流道以1,000 元之價格向被告購買甲基安非他命、98年1
    月間某日在桃園縣中壢市○○路口以1,000 元之價格向被告
    購買甲基安非他命等時間、地點及交易金額指證詳實若斯，
    究否確為基於親身經驗所為之指述，或不過為臨訟杜撰之詞
    ，實引人疑竇。是就證人丙○○於偵查中所證，其分別於97
    年12月間與98年1 月間向被告購買甲基安非他命之情，憑信
    性若何，實為有疑。
  (四)末查，據證人乙○○於本院審理時證稱：「（楊梅鎮○○路
    ○段551 巷65弄64號失竊的證件、支票、存摺、金融卡、新
    臺幣、舊台幣是誰的？）我哥哥的」、「（當時放在哪裡失
    竊？）我哥哥的房間」、「（甲○○涉嫌到妳老家偷竊，這
    時候妳在嗎？）在」、「（既然妳在，他怎麼偷得到？）因
    為我在另外一個房間」、「（你放一個外人到妳老家做什麼
    ？）我當時很信任他」等語（本院卷第55頁至第56頁參照）
    ，顯見被告經證人乙○○同意，於行竊之際係經乙○○邀請
    至其娘家住處作客，與乙○○彼此係有相當信賴之關係，參
    諸前揭通聯調閱查詢單所示，證人丙○○於98年3 月1 日上
    午7 時1 分、15分及43分撥打電話予被告之際，被告當時即
    在乙○○娘家住處作客，已如前述，亦見被告與乙○○過從
    甚密，參見被告於本院審理時稱：「（丙○○有沒有懷疑你
    跟乙○○之間的關係不尋常？）有」等語（本院卷第90頁參
    照），則證人丙○○或因被告與其妻乙○○有相當信賴之關
    係，並且過從甚密，是心生怨恨，故而為不利於被告之證詞
    ，亦有可能，此外，復無證據得以排除證人所為不利於被告
    之證詞非出於與被告之過節嫌隙，另證人丙○○所證被告各
    次販賣甲基安非他命之情狀既有出入如前，為有瑕疵，是仍
    難純以證人丙○○之證詞，據以為不利於被告之認定，遑論
    認定被告確實有於被訴時地販賣第二級毒品予丙○○之犯行
    。
五、從而，本件公訴人認被告涉犯毒品危害防制條例4 條第2 項
    之販賣第二級毒品罪嫌，無非係以證人丙○○之證言為據。
    然據證人丙○○於警詢至本院審理時所為證述內容彼此互有
    出入，為有瑕疵，且證人丙○○或因被告與其妻乙○○有相
    當信賴之關係，並且過從甚密，是心生怨恨，故而為不利於
    被告之證詞，亦有可能，此外，復無證據得以排除證人丙○○所為不利於被告之證詞非出於與被告之間過節嫌隙，是以
    ，仍難純以證人丙○○所證，據以為不利於被告之認定，此
    外，復查無其他積極證據，足資證明被告確有公訴意旨所指
    之犯行。綜上所述，自屬不能證明被告確有於被訴時地販賣
    第二級毒品之犯行。
據上論斷，應依刑事訴訟法第299 條第1 項前段、第300 條、第
301 條第1 項，藥事法第83條第1 項，刑法第11條前段、第320
條第1 項、第201 條第1 項、第47條第1 項、第51條第5 款，第
205 條，判決如主文。
本案經檢察官簡方毅到庭執行職務。
中    華    民    國    99    年    4     月    29    日
                  刑事第十一庭  審判長法  官  蔡榮澤
                                      法  官  林蕙芳
                                      法  官  吳宗航
附表一：被告竊取後未歸還乃經其偽造或丟棄之支票：
┌──┬─────┬──────┬──────┐
│編號│支票號碼  │票載發票日  │票面金額新  │
│    │          │            │臺幣（元）  │
├──┼─────┼──────┼──────┤
│ 一 │AA0000000 │98年3 月20日│40,000      │
├──┼─────┼──────┼──────┤
│ 二 │AA0000000 │98年4 月5 日│85,000      │
├──┼─────┼──────┼──────┤
│ 三 │AA0000000 │98年3 月25日│10,000      │
├──┼─────┼──────┼──────┤
│ 四 │AA0000000 │98年4 月3 日│55,000      │
├──┼─────┼──────┴──────┤
│ 五 │AA0000000 │因水濕或填寫錯誤，遭被告林│
├──┼─────┤佳緯丟棄，是票載發票日與金│
│ 六 │AA0000000 │額均核不詳。              │
├──┼─────┤                          │
│ 七 │AA0000000 │                          │
├──┼─────┤                          │
│ 八 │AA0000000 │                          │
└──┴─────┴─────────────┘
附表二：公訴意旨所指被告各次販賣第二級毒品甲基安非他命予
丙○○之交易時間、地點及價格
 ┌──┬────────┬──────────┬──────┐
 │編號│   交易時間     │    交易地點        │ 交易價格   │
 ├──┼────────┼──────────┼──────┤
 │ 一 │97年11月下旬某日│桃園縣大溪鎮某不詳地│每小包1,000 │
 │    │                │點                  │元          │
 ├──┼────────┼──────────┼──────┤
 │ 二 │97年12月上旬某日│國道3 號高速公路龍潭│每小包1,000 │
 │    │                │交流道下某不詳地點  │元          │
 ├──┼────────┼──────────┼──────┤
 │ 三 │98年1月間某日   │桃園縣中壢市○○路口│每小包1,000 │
 │    │                │某不詳地點          │元          │
 ├──┼────────┼──────────┼──────┤
 │ 四 │98年3月1日上午10│桃園縣龍潭鄉○○路山│每小包2,000 │
 │    │時許            │頂段539 號之「山林楓│元          │
 │    │                │火檳榔攤」（檢察官誤│            │
 │    │                │為桃園縣龍潭鄉○○路│            │
 │    │                │烏樹林工業區附近某不│            │
 │    │                │詳地點）            │            │
 └──┴────────┴──────────┴──────┘
以上正本證明與原本無異。
如不服本判決應於收受本判決後10日內向本院提出上訴書狀，並
應敘述具體理由，如未敘述上訴理由者，應於上訴期間屆滿後20
日內補提理由書狀於本院（均須按他造當事人之人數附繕本）「
切勿逕送上級法院」。
                                      書記官  鄭乃甄
中    華    民    國    99    年    4     月    30    日
附錄本案論罪科刑依據之法條：
藥事法第83條第1項
明知為偽藥或禁藥，而販賣、供應、調劑、運送、寄藏、牙保、
轉讓或意圖販賣而陳列者，處7年以下有期徒刑，得併科新臺幣5
百萬元以下罰金。
中華民國刑法第320條第1項
意圖為自己或第三人不法之所有，而竊取他人之動產者，為竊盜
罪，處5年以下有期徒刑、拘役或5百元以下罰金。
中華民國刑法第201條第1項
意圖供行使之用，而偽造、變造公債票、公司股票或其他有價證
券者，處3 年以上10年以下有期徒刑，得併科3 千元以下罰金。

司法院資訊處製作；財團法人民間司法改革基金會備份。
